Inventaris van het archief van de Kapelpolder (onder Maasland), 1620-1869
Nationaal Archief, Den Haag
Polder Kapelle (onder Maasland)
Polder Kapelle
1620-1869
32957
1.20 meter; 79 inventarisnummers.
Normale geschreven en gedrukte teksten. De Nederlandstalige stukken van vóór ca. 1700 zijn geschreven in het gotische cursiefschrift, met name in de oud-Hollandse klerkencursief.
Nationaal Archief, Den Haag
Emants
s'Jacob
Marck, van der
Sandijk
Sautijn
Willigen, van
Het archief bevat onder meer stukken betreffende eigendom en exploitatie van de Kapelpolder, zoals transportakten, overeenkomsten met naburen en pachtcontracten. Daarnaast bevat het extracten van keuren, resolutiën en rekeningen van Hoogheemraden van Delfland en van de Ambachtsbewaarders van de Achtwestsluizen. Verder bevinden zich in het archief enkele persoonlijke stukken van verschillende eigenaren van de polder.
Archiefvorming
Geschiedenis van de archiefvormer
Deze polder, gelegen in de gemeente Maasssluis, vormt waterstaatkundig beschouwd één geheel met de Noord-Nieuwlandse polder, die echter tot de gemeente Maasland behoort: de grens tussen de genoemde gemeenten scheidt nl. tevens de beide polders van elkaar. De Kapelpolder wordt verder begrensd, ten Zuidwesten door het Scheur, ten Zuidoosten door de haven van Maassluis en ten Noordoosten door het Noordgeer te Maassluis. Hij is ongereglementeerd en heeft geen keur.
Geschiedenis van het archiefbeheer
Het archief kreeg zijn ongewone vorm, doordat er geen door ingelanden gekozen polderbestuur was, op grond van het feit, dat de delen van de polder in de loop van de 17e en 18e eeuw alle aan één eigenaar kwamen en het polderbestuur dus samenviel met het beheer en de exploitatie van de gronden.
De Eigenaars, die achtereenvolgens tot de vorming van dit archief bijdroegen, waren leden van de families Van Willigen, Van der Marck, Sautijn, Sandijk, Emants en s'Jacob.
De familie s'Jacob schonk het archief in 1935 aan het Algemeen Rijksarchief.
De rechtstitel is (nog) onbekend
3.17
Aanwijzingen voor de gebruiker
Openbaarheidsbeperkingen
Volledig openbaar.
Materiële beperkingen
Aanvraaginstructie
Openbare archiefstukken kunnen online worden aangevraagd en gereserveerd. U kunt dit ook via de terminals in de studiezaal van het Nationaal Archief doen. Om te kunnen reserveren dient u de volgende stappen te volgen:
U maakt een profiel aan op www.gahetna.nl, en logt vervolgens in
Via de archiefinventaris (alleen de beschrijvingen met rode nummers) selecteert u het gewenste archiefstuk door op de knop 'Reserveren' te klikken
In het volgende scherm geeft u aan op welke dag u het archiefstuk wilt inzien
Indien u zich bevindt in de studiezaal en een tafelnummer heeft ontvangen kunt u dit nummer vermelden. Als u geen tafelnummer heeft kunt u tafelnummer 777 laten staan
Vervolgens bevestigt u uw reservering door deze te versturen.
Verwant materiaal
Beschikbaarheid van kopieën
Beschrijving van de series en archiefbestanddelen
- EIGENDOM., I.
  - Aankoop en vererving., a.
    - Acte van Transport van een stuk rietland door JASPAR WILLEMSZ. van 's-Gravezande overgedragen aan ALFF, weduwe van GERIT DIE VOOCHT, dd. Afschrift. 25 Juli 1521., 1621, Aug. 24; 1; 1 stuk
    - Acte van transport van een aantal landen met de aanwas daarvan, door de gezamenlijke regenten van de kerkegoederen te Maassluis opgedragen aan Mr.HENDRIK VAN WILLIGEN. Met acte van consent tot deze verkoop van het Hof van Holland. 1625, Jan. 17., 1625, Jan. 28; 2; 2 getransfigeerde charters
    - Acte van transport van 13 roeden land aan de Zuidzijde van de haven van Maaslandsluis, door de erfgenamen van COCK GERRITSZ. en MARITGEN JORIS overgedragen aan JAN JANSZ. VEERMAN, dd. 2 Juni 1527. Copie copie., 1625, Jan. 29; 3; 1 stuk
    - Acte van transport van een stuk land met de aanwas daarvan, door ADRIAENTGEN WILLEMSDR., weduwe en boedelhoudster van CORNELIS JACOBSZ. CAP, overgedragen aan Mr. HENDRIK VAN WILLIGEN. Met retroacta van 1521, 1560, 1561 en 1577., 1626, Dec. 12; 4; 5 getransfigeerde charters
    - Acte van transport van een stuk land met de aanwas daarvan, door MARITGEN DINASDR., weduwe en boedelhoudster van WILLEM WILLEMSZ. PATIJN, opgedragen aan Mr. HENDRIK VAN WILLIGEN. Met retroactum van 1604., 1627, Maart 2; 5; 2 getransfigeerde charters
    - Acte van transport van een stuk land, door JAN LOUWERSZ. DE JONGH, geneesheer-timmerman, overgedragen aan JACOB LEENDERTS OVERSCHIE, dd. Afschrift.1655, Nov. 9., 1662, Oct.3; 6; 1 stuk
    - Kwitantie van JACOB SPOORS aan Mr. HENDRIK VAN WILLIGEN en diens mede-erfgenamen van wijlen MARGARETA VAN BORSSEN voor salaris en overschotten ter zake van de cartering van de landen ten Noorden van de haven van Maassluis., 1666, Juni 29; 7; 1 stuk
    - Aantekeningen van transporten van diverse scheepstimmerwerve hellingen, enz. over de jaren, 1621 - 1713; 8; 1 omslag
    - Stukken dienende tot herstel van een verzuim bij de boedelscheiding van de nalatenschappen van Mr. Hendrik VAN WILLIGEN en MARIA MEERMAN., 1739, Aug; 9; 4 stukken
      Hierbij werd nog een partijtje land aan HENDRIK VAN DER MARCK en WILLEM SANTIJN toegewezen.
    - Stukken betreffende de verkoop van 8 morgen land door de erfgenamen van wijlen de weduwe van SANDER DE GROOT aan HENDRIK VAN DER MARCK. Met oudere eigendomsbewijzen van 1661, 1729 en 1749., 1787; 10; 12 stukken in een omslag
    - Stukken betreffende de verkoop van de helft van een aantal wei- en hooilanden en buitengorsingen, door CORNELIS KEYZER, daartoe gemachtigd door Mr. WILLEM SANTIJN, weduwnaar en erfgenaam van CATHARINA VAN DER MARCK, aan HENDRIK VAN DER MARCK, bezitter van de andere helft van het complex., 1760; 11; 4 stukken
    - Extract uit het testament van HENDRIK SANDIJK en zijn echtgenote ANNA SAUTIJN, dd. 1802, Jan. 28, ten behoeve van de overboeking van het land gelegen ten Noorden van Maassluis., 1807, Nov. 24; 12; 1 stuk
    - Stukken betreffende de bevestiging door president, raden en rekenmeesteren der domeinen voor ANNA SAUTIJN in haar rechten op een aantal aanwassen., 1819, Jan. 26; 13; 7 stukken in een omslag
  - Verkoop., b.
    - Brief van de secretaris van Maassluis aan J. VAN DER MARCK en W.SAUTIJN naar aanleiding van de voorgenomen verkoop van een aantal landerijen., 1738, Jan. 11; 14; 1 stuk
    - Stukken betreffende de verkoop van enige percelen der Singelkade door Mr. G.B.EMANTS aan het hoogheemraadschap Delfland., 1858; 15; 2 stukken
      Een afschrift van de hierin vermelde acte van verkoop is niet aangetroffen.
    - Stukken gewisseld tussen Mr.G.B.EMANTS en het bestuur van het hoogheemraadschap Delfland, betreffende verkoop van een stuk land voor het aanbrengen van een scheidingssloot., 1858-1859; 16; 4 stukken
  - Overeenkomsten met naburen., c.
    - Verklaring van twee landmeters betreffende het uitzetten van een nieuwe scheidingssloot tussen de landerijen van ROBBRECHT VAN DER BURCH en van MARGARETA VAN BORSSEN., 1638, Aug. 15; 17; 1 stuk
    - Acte van overeenkomst tussen MARGARETA VAN BORSSEN en GERRIT GERRITSZ. MIJNHEER betreffende de grens tussen hun beider landen. Met minuut., 1640, Mei 3; 18; 2 stukken
    - Acte van overeenkomst tussen MARGARETA VAN BORSSEN en GERRIT GERRITSZ. MIJNHEER, timmerman, betreffende de bedijking van hun landen. Afschrift, z.j., 1640, Oct. 31; 19; 1 stuk
    - Acte, waarbij de Kleine Visserij te Maassluis van MARGARETA VAN BORSSEN toestemming verkrijgt om op haar land een maststelling en twee mastbakens te plaatsen., 1641, Aug. 26; 20; 2 stukken
    - Acte van consent van HENDRIK VAN DER MARCK aan LEENDERT DENICK, JACOB VAN ARKEL, LEENDERT VAN ARKEL, JACOB VAN BROEKHUYSEN en HUYBREGT VAN VELDE, als eigenaars van een scheepstimmerwerf, tot overtimmering van een gemeenschappelijks sloot., 1765, Apr. 20; 21; 1 stuk
  - Geschillen, d.
    - Vonnis van de Hoge Raad van Holland in het proces tussen kerkmeesters te Maasland en ANCHELM GERRITSZ. VAN GELRE te Delft, betreffende de eigendom van 71/2 hond land, dd. 1600, Oct. 17. Afschrift., 1620; 22; 1 stuk
    - Stukken betreffende een proces tussen MARGARETA VAN BORSSEN en JAN JANSZ. 'T HOEN over twee stukken land., 1636, Juli 31; 23; 3 stukken, waarvan 2 geliasseerd
    - Stukken betreffende een geschil over de Visserskade., 24-30
      - Acte, waarbij Hoogheemraden van Delfland een accoord goedkeuren, tussen de ambachtsbewaarders van de Achtwestsluizen en Mr. HENDRIK VAN WILLIGEN betreffende het onderhoud van de Singel- en Spuikade gedurende 24 jaren. 1629, Mei 2, 24; 1 stuk
      - Biljet, waarin de dijkgraaf van Delfland meedeelt, dat hij op 21 Maart het verhogen en verzwaren van de Visserskade of Aardenhavendam te Maassluis zal aanbesteden. (1653), 25; 1 stuk
      - Stukken, gediend hebbende in een proces van MARGARETA VAN BORSSEN, weduwe van HENDRIK VAN WILLIGEN, tegen de Ambachtsbewaarders van de Achtwestsluizen over de eigendom van de Visserskade op Aardenhavendam, gevoerd achtereenvolgens voor Hoogheemraden van Delfland, het Hof van Holland en de Hoge Raad, 1655-1663, 26; 1 pak
      - Stukken, gediend hebbend in processen van HENDRIK VAN WILLIGEN de jongen c.s. tegen de Ambachtsbewaarders van de Achtwestsluizen over dezelfde zaak, gevoerd voor het Hof van Holland en de Hoge Raad. 1665-1666, 27; 1 pak
        Betreft behalve de revisie van het in nr. 26 genoemde proces nog een actie van complainte, ingesteld door de ambachtsbewaarders.
      - Stukken betreffende een proces voor de Hoge Raad tussen MARGARETA VAN BORSSEN en de regeerders van de kerk te Maassluis ter zake van vergoeding van de kosten te maken bij het proces van eerstgenoemde tegen de Ambachtsbewaarders van de Achtwestsluizen. 1654-1655, 28; 1 pak
      - Brieven van H.SCHUYL aan JOHAN ROSENBOOM, procureur voor het Hof van Holland, betreffende het proces tegen de Ambachtsbewaarders van de Achtwestsluizen. 1668-1669, 29; 4 stukken
      - Kwitanties van diverse advocaten, procureurs en deurwaarders aan MARGARETA VAN BORSSEN, HENDRIK VAN WILLIGEN, HARMEN SCHUYL en CORNELIS BUYTEVEST, ter zake van kosten gemaakt in hun processen tegen de crediteuren van wijlen Mr. CAREL VAN WILLIGEN en tegen de Ambachtsbewaarders van de Achtwestsluizen. 1663-1677, 30; 1 pak
    - Acte van accoord tussen HENDRIK VAN WILLIGEN en ARY DIRKSZ. DE ZEEUW, door bemiddeling van PIETER JOOSTEN VAN RIJN en JAN GERITSZ. 'T HOEN, inzake een geschil over de Singelkade, met kwitantie voor betaling aan LEENDERT DE ZEEUW van aan de Heer VAN WILLIGEN verschuldigde gelden., 1668, Febr. 3-4; 31; 1 stuk
    - Brief van CORNELIS VAN SANTEN te Maasland aan de Heer EMANTS te 's-Gravenhage, waarin hij een verklaring afgeeft, dat het door hem gehuurde gedeelte van de Spui- of Singelkade steeds de bijzondere eigendom van de iegenaars van de Kapelpolder is geweest, en waarin hij voorts meedeelt, dat hij de weduwe VAN DER RIDDER niet bereid heeft gevonden een soortgelijke verklaring af te leggen., 1855, Nov. 6; 32; 1 stuk
    - Rekest van Mr. G.B.EMANTS aan Dijkgraaf en Hoogheemraden van Delfland betreffende onrechtmatig gebruik door een huurder van Delfland van hem in eigendom toebehorend land in de Kapel polder. Concept., (ca. 1855); 33; 1 stuk
- EXPLOITATIE., II.
  - Verpachting., a.
    - Pachtcontracten., a.1
      - Huurcontracten van land door kerkmeesters van Maassluis verhuurd aan EVERT CLAES VAN DER GLABBEECK, dd. 1618, Apr. 22 en 1623, Jan. 31. 2 afschriften van het 1e, dd. 1625, Jan.30, 1 afschrift van het 2e, dd. 1628, Febr. 23, en 1 ongedateerd afschrift van het 2e., 1618-1628; 34; 2 geliasseerde en 2 losse stukken
      - Huurcontracten van Mr. HENDRIK VAN WILLIGEN met enkele huurders over de jaren, 1632 en 1933; 35; 3 stukken
      - Huurcontracten van diverse landen in de Kapelpolder., 1729-185?; 36; 1 pak
      - Collectief huurcontract van diverse landen van Mr. M.EMANTS., (ca. 1810); 37; 1 stuk
      - Huurcontracten van landen door huurders van de eigenaar, Mr. M.EMANTS, onderverhuurd aan derden., 1834-1845; 38; 3 stukken
      - Acten van afstand van landhuur., 1774-1820; 39; 5 stukken
      - Condities, waarop de eigenaar van de Kapelpolder nieuwe huurcontracten wenste af te sluiten., (17e eeuw); 40; 1 stuk
      - Concept-contract van Mr. WILLEM SAUTIJN en HENDRIK VAN DER MARCK voor hun huurders. Met aantekeningen betreffende de huurbedragen, over 1745-1749., (ca. 1749); 41; 1 stuk
      - Concept-contracten van HENDRIK SANDIJK met diverse huurders., 1800; 42; 5 stukken in een omslag
        Aangetroffen in de grossen; genummerd van 1 t/m 5.
    - Inning van pachten., a.2
      - Acte van procuratie door HENDRIK VAN DER MARCK voor JAN FAYAN, schout van Maasland, tot het innen van de huren van de landerijen in de Kapelpolder en daarmee samenhangende handelingen., 1776, Apr. 29; 43; 1 stuk
      - Acte, waarbij ANNA SAUTIJN Mr. BARTHOLOMEUS KOOY, secretaris en notaris te Maassluis, machtigt om de huren te innen van de onroerende goederen in Maasland die zij van haar oom HENDRIK VAN DER MARCK geërfd heeft. Afschrift, z.j., vervaardigd door de echtgenoot van ANNA SAUTIJN, HENDRIK SANDIJK., 1787, Mei 31; 44; 1 stuk
      - Acte, waarbij HENDRIK VAN DER MARCK JAN FAYAN, schout van Maasland, machtigt om voor zijn onroerende goederen in Maasland huurcontracten te sluiten en huren te innen. Afschrift. z.j., 1776, Apr. 29; 45; 1 stuk
      - Aantekeningen betreffende de verpachting van landen, door HENDRIK VAN WILLIGEN en de weduwe van A. MEERMAN., 1738; 46; 1 stuk
      - Aantekeningen betreffende het verpachten van land., (ca.1744); 47; 1 stuk
      - Lijst van pachters van der Kapelpolder met de door hen verschuldigde bedragen., (ca. 1810); 48; 1 stuk
      - Staten van verdeling van de landerijen onder de huurders., 49; 6 stukken
      - Aantekeningen betreffende algemene richtlijnen voor een landeigenaar ingeval van sterfte onder het vee., (ca.1785); 50; 1 stuk
      - Aantekening gemaakt bij de inning van de pachten over de jaren 1745-1785, o.m. bevattend speciale condities voor het geval van sterfte onder het vee., 51; 1 omslag
      - Staten van ontvangst van landpachten over de jaren, 1768-1783; 52; 1 omslag
      - Verklaringen van een aantal pachters aan M.EMANTS, dat zij land hebben gehuurd of huur van land hebben verlengd, met opgave van de grootte en de huurprijs., 1847, April; 53; 1 omslag
        Hieronder een mededeling van C. VAN SANTEN, dat hij met twee anderen het land heeft verdeeld.
      - Acte, waarbij JOOST DE JONG zich borg stelt voor de betaling van de huur van een perceel land, door DIRK GILBERS gehuurd van Mr. MARCELLUS EMANTS., 1820, Mei 26; 54; 1 stuk
    - Bijzondere verplichtingen van pachters., a.3
      - Exploit door de bods van Maagsluis uitgebracht aan ROCUS GERRITSZ., huurder van de Visserskade, uit naam van MARGARETA VAN BORSSEN, om schadevergoeding te eisen wegens hooien zonder haar toestemming. 1653, Juli 13. Met aantekening van het antwoord., 1653, Juli 15; 55; 1 stuk
      - Acte, waarbij een aantal pachters zich tegenover Mr.G.B.EMANTS verbinden binnen 3 jaar de gaten bij gelegenheid der overstroming van 1853 gegraven te dichten., 1857, Oct. 21; 56; 1 stuk
      - Brieven aan Mr. EMANTS met klachten over zijn pachter JORIS MOLENAAR., 1820-1821; 57; 4 stukken
        Afzenders: G.L.H.HOOFT, HENDRIK EVERS en J. VAN DER GOES VAN MATERS.
  - Onderhoud., b.
    - Kwitantie van DIRCK AUGUSTINUSZ, VERCROFT aan LEENDERT DIRCKSEN DE ZEEUW, voor diverse onderhoudswerkzaamheden verricht ten behoeve van HENDRIK VAN WILLIGEN., 1664, Oct. 29; 58; 1 stuk
    - Bestek ter aanbesteding van een heining tussen de Singelkade en de landen van de kinderen en erfgenamen van wijlen MARGARETA VAN BORSSEN. 1671, Maart 10. Met kwitantie voor de halve som aan MAERTEN KEYSEN., 1671, Juni 17; 59; 1 stuk
    - Specificatie van verschotten door LEENDERT DE ZEEUW voor de kinderen en erfgenamen van de Heer VAN WILLIGEN en Mevrouw DE RAET, voor 1/10, gedaan in 1676, tevens kwitantie., 1677, Juni 13; 60; 1 stuk
    - Brief van P. DE RAET te 's-Gravenhage aan de Heer MEERMAN te leiden betreffende het graven van een sloot., 1682, Oct. 12; 61; 1 stuk
    - Specificatie van verschotten door LEENDERT DIRKSZ. DE ZEEUW voor ALBERT MEERMAN en HENDRIK VAN WILLIGEN gedaan in, 1687; 62; 1 stuk
    - Brief van CORNELIS KEYZER te Maasland aan WILLEM SAUTIJN te Maassluis, waarin aantekeningen uit oude bescheiden betreffende het onderhoud van de Kapelpolder worden vermeld., 1741, Febr. 17; 63; 1 stuk
    - Rekening en verantwoording inzake voor onderhoud gedane uitgaven door CORNELIS KEYZER aan Mr. WILLEM SAUTIJN en HENDRIK VAN DER MARCK., 1756, Oct; 64; 1 stuk
- VERHOUDING TOT HOGER GEZAG., III.
  - Waterstaatszaken., a.
    - Keuren, resolutiën, rekeningen enz. van Hoogheemraden van Delfland en van de Ambachtsbewaarders van de Achtwestsluizen over de jaren 1480-1651. Extracten., 1650-1653; 65; 1 pak
      De katerns zijn gemerkt D, E1-E4, G, I-T, V-Z, AA, DD, EE, GG, JJ.
    - Acten van consent tot het slaan, resp. repareren van een pomp in de kade van de Noordspui, door Hoogheemraden van Delfland aan opeenvolgende eigenaars van de Kapelpolder, alsmede het concept van een desbetreffend rekest van Mr.MARCELLUS EMANTS., 1649-1823; 66; 4 stukken
    - Rekest van Mr. MARCELLUS EMANTS met afschrift van de desbetreffende beschikking van Hoogheemraden van Delfland, inzake verzwaring en verhoging van dijken., 1826; 67; 2 stukken
      Op het rekest staat nog een kantbeschikking, waarin verwezen wordt naar een op dezelfde dag gemaakte afspraak.
    - Beschikking van de minister van Binnenlandse Zaken, waarbij het verzoek van Mr.G.B.EMANTS om de aangelegde werken in de riviertak van de Nieuwe Maas, genaamd het Scheur, beneden de havenhoofden van Maassluis in stand te mogen houden en om biezen tussen die havenhoofden en het pakwerk van de Schaardijk van de Kapelpolder te mogen planten, wordt afgewezen., 1858, Maart 13; 68; 1 stuk
    - Keur van het Hoogheemraadschap Delfland en ordonnantie van het gemeentebestuur van Maassluis betreffende de haven van Maassluis. Gedrukt., 1837, Sept. 20-23; 69; 2 stukken
      Daar de Kapelpolder grenst aan deze haven hadden de eigenaars belang bij de naleving van genoemde voorschriften.
  - Belastingzaken., b.
    - Kwitantie van de gaarder der verponding over Maasland inzake de verponding van de buitendijkse landen van de kinderen en erfgenamen van wijlen Mr. HENDRIK VAN WILLIGEN en MARGARETA VAN BORSSEN over het jaar 1664., 1665, Juni 24; 70; 1 stuk
    - Kwitantie namens de ontvanger van de gemenelandsmiddelen over het kwartier van Delft aan GERARD MEERMAN voor de betaling van de 100ste penning., 1699, Oct. 29; 71; 1 stuk
    - Aanslag in de verponding van de Kapelpolder voor ANNA SAUTIJN., z.j; 72; 1 stuk
- PARTICULARIA, AFKOMSTIG VAN EIGENAARS., IV.
  - Extract uit het register van de doden ter secretarie van Delft betreffende JAN HENDRIKSZ. VAN WILLEGEN, overleden 28 Maart, 1625., (17e eeuw); 73; 1 stuk
  - Verbaal van een proces voor het Hof van Holland tussen ADRIAAN en JACOB VAN DEN BURCH en PAULUS VAN PEENE enerzijds, en de erfgenamen van PIETER VAN WILLIGEN, w.o. MARGARETA VAN BORSSEN, anderzijds, ter zake van een rente., 1654; 74; 1 katern
  - Kwitantie van ABRAHAM VAN DE VIJVER aan de Heer VAN WILLIGEN voor geleverde spijzen., 1665, Juli 17; 75; 1 stuk
  - Kwitanties van FRANS BOOGERT en P.N.SPOORS voor kosten gemaakt bij een proces tussen DIRK VAN COOLWIJCK, baljuw van Delfland enerzijds en Mr.HENDRIK VAN WILLIGEN, CORNELIS BUITEVEST en HARMANUS SCHUIL anderzijds., 1665; 76; 2 stukken
  - Borderel van ontvangsten en uitgaven van JACOB VROMANS als voogd over de minderjarige weeskinderen van Mr.ADRIAAN VAN WILLIGEN., 1677, Febr. 8 - Juni 21; 77; 1 stuk
  - Acte, waarbij Jhr.Mr.JOHANNES GERARDUS BOSCH VAN DRAKESTEIN benoemd wordt tot toeziend voogd over de minderjarige FREDERIK BERNHARD S'JACOB. Afschrift., 1857, Mei 13; 78; 1 stuk
  - Acte van onderzetting van FREDERIK S'JACOB te Rotterdam tot zekerheid van zijn beheer als voogd over zijn minderjarige zoon FREDERIK BERNHARD S'JACOB., 1869, Febr. 15; 79; 1 stuk